# 请问合作协议中公司以自建项目享受门票分成的处理

提问人：审计狮 时间：2017-11-29 00:12:25
甲公司为游乐园，乙公司为游乐项目施工方，双方签订合作协议约定在合作期限内，乙方提供相关游乐项目设备享有门票分成的权利，甲方负责收取门票费用与日常经营，合作结束后项目上的材料由乙方收回。收回后材料若可以再利用的，乙方会拉到别的项目上去。 在这种模式下，没有另外成立一个项目公司。 请问乙方在这种情况下，乙方在建设阶段如何确认项目支出？是确认为在建工程完工结转固定资产还是做存货处理？是否能够适用BOT部分条款？（PS：乙方本身就是做现场工程的，目前存货里面就有做到一半的项目）合作期限结束后，该项目上的部分材料怎么处理？

回答人：chenyiwei
这种情况下，如果甲方除了门票分成以外不支付其他款项，则乙方作为设备租赁处理，其中作为经营租赁的可能性较大。因此乙方应确认为固定资产，取得门票分成为或有租金。